【裁判字號】    99,訴,1050
【裁判日期】    991125
【裁判案由】    違反毒品危害防制條例
【裁判全文】
臺灣屏東地方法院刑事判決              99年度訴字第1050號
公  訴  人  臺灣屏東地方法院檢察署檢察官
被      告  曾素梅
上列被告因違反毒品危害防制條例案件，經檢察官提起公訴（99
年度毒偵字第1833號），被告於本院準備程序中就被訴事實為有
罪陳述，經本院合議庭裁定由受命法官獨任行簡式程序審理，並
判決如下：
    主  文
曾素梅施用第二級毒品，累犯，處有期徒刑伍月；又施用第一級
毒品，累犯，處有期徒刑捌月。應執行有期徒刑壹年。
    事  實
一、曾素梅前因施用毒品案件，經本院以94年度毒聲字第285 號
    裁定送觀察、勒戒後，認有繼續施用毒品之傾向，並經本院
    以94年度毒聲字第374 號裁定令入戒治處所施以強制戒治，
    於民國95年4 月14日執行完畢釋放，並經臺灣屏東法院檢察
    署檢察官以95年度戒毒偵字第36號為不起訴處分確定；復於
    前開強制戒治執行完畢釋放後5 年內之95年間，又因施用第
    一級及第二級毒品，經本院以96年度訴字第84號判決分別判
    處有期徒刑1 年4 月、10月，應執行有期徒刑2 年確定，其
    中施用第二級毒品部分因未上訴而確定，施用第一級毒品部
    分經提起上訴後，由臺灣高等法院高雄分院以96年度上訴字
    第855 號判決撤銷改判有期徒刑1 年8 月確定，另因竊盜案
    件，經本院以96年度簡字第51號判決判處有期徒刑2 月確定
    ，前開3 案件嗣經臺灣高等法院高雄分院以96年度聲減字第
    1459號裁定減刑並定應執行有期徒刑1 年3 月確定，復因施
    用毒品案件，經本院以96年度易字第618 號判決判處有期徒
    刑10月確定，又因施用毒品案件，經本院以96年度訴字第13
    28號判決判處有期徒刑1 年2 月，減為有期徒刑7 月確定，
    上開2 案件嗣經本院以97年度聲字第454 號裁定定應執行刑
    為有期徒刑1 年4 月確定，並與前開竊盜、毒品案件裁定減
    刑並定應執行之有期徒刑接續執行，於98年1 月13日縮短刑
    期假釋出監，所餘期間付保護管束，於98年10月8 日保護管
    束期滿未經撤銷假釋，視為執行完畢。詎其猶不知悔改，復
    基於施用第一級毒品海洛因及第二級毒品甲基安非他命之犯
    意，於前開強制戒治執行完畢釋放後5 年內之99年5 月2 日
    13時許，在屏東縣枋寮鄉水底寮之某網路咖啡店內，以將甲
    基安非他命放在玻璃球內燒烤吸食煙霧之方式，施用甲基安
    非他命1 次；再緊接於相同地點，將海洛因摻水置入針筒以
    注射入體內之方式，施用海洛因1 次。嗣於99年5 月4 日14
    時20分許，在屏東縣恆春鎮○○○○○路南下40公里處，因形
    跡可疑為警盤查，經警徵得其同意採尿送驗，鑑驗結果呈嗎
    啡及甲基安非他命陽性反應，始查悉上情。
二、案經屏東縣政府警察局恆春分局報告臺灣屏東地方法院檢察
    署檢察官偵查起訴，並經本院改依簡式程序審理。
    理  由
一、按簡式審判程序之證據調查，不受第159 條第1 項之限制，
    刑事訴訟法第273 條之2 定有明文，是依上開規定，於行簡
    式審判程序之案件，被告以外之人於審判外之陳述，除有其
    他不得作為證據之法定事由外，應認具有證據能力。查本件
    如下引用被告以外之人於審判外之陳述，因本案採行簡式審
    判程序，復無其他不得做為證據之法定事由，揆諸首揭說明
    ，應認均具有證據能力，合先敘明。
二、前揭犯罪事實，業據被告曾素梅於警詢、本院準備程序及審
    理時迭承不諱（參警卷第4 頁，本院卷第26頁背面、第30頁
    背面），又被告為警查獲後在警局所排尿液，經送臺灣檢驗
    科技股份有限公司以酵素免疫分析法初驗後，再以氣相層析
    質譜儀法複驗，證實該尿液呈嗎啡（即施用海洛因之代謝物
    ）及甲基安非他命陽性反應，有該公司於99年6 月2 日出具
    之濫用藥物檢驗報告及尿液採證編號真實姓名對照表（尿液
    編號：恆警分第000000000 號）各1 份附卷可稽（附於警卷
    第9 、12頁）。綜上，足認被告自白與事實相符，堪以採信
    ，本案事證至為明確，被告犯行堪予認定。又被告前因施用
    毒品案件，經本院以94年度毒聲字第285 號裁定送觀察、勒
    戒後，認有繼續施用毒品之傾向，並經本院以94年度毒聲字
    第374 號裁定令入戒治處所施以強制戒治，於95年4 月14日
    執行完畢釋放，並經臺灣屏東法院檢察署檢察官以95年度戒
    毒偵字第36號為不起訴處分確定等情，有臺灣高等法院被告
    前案紀錄表1 份在卷可考，堪認屬實，是被告於強制戒治執
    行完畢釋放後5 年內，再犯本案施用毒品犯行，核與毒品危
    害防制條例第23條第2 項所定相符，公訴人提起公訴，於法
    並無不合，本院自應依法論科。
三、按海洛因、甲基安非他命分別為毒品危害防制條例第2 條第
    2 項第1 款、第2 款所稱之第一級毒品及第二級毒品。核被
    告曾素梅所為，係分別犯毒品危害防制條例第10條第1 項之
    施用第一級毒品罪、同條例第10條第2 項之施用第二級毒品
    罪，其持有第一級毒品海洛因、第二級毒品甲基安非他命進
    而施用，持有毒品之行為為施用毒品之當然手段，均不另論
    以持有毒品罪。被告所犯上開2 罪，犯意各別，行為互殊，
    罪名不同，應予分論併罰。又被告有如事實欄所載前案科刑
    及執行之情形，有臺灣高等法院被告前案紀錄表1 份在卷可
    考，其於有期徒刑執行完畢後5 年內，故意再犯本案有期徒
    刑以上之各罪，均為累犯，應依刑法第47條第1 項之規定加
    重其刑。爰審酌被告曾因施用毒品犯行而送觀察、勒戒及強
    制戒治，並經法院判處罪刑確定，仍不知悛悔，復再施用第
    一級毒品及第二級毒品，顯見其無戒絕之決心，復考量其施
    用毒品乃戕害自己身心健康，尚未危及他人，犯後已坦承犯
    行，態度尚稱良好，並其犯罪之動機、目的、生活狀況及智
    識程度等一切情狀，分別量處如主文所示之刑，並依法定其
    應執行刑，以示懲儆。
據上論斷，應依刑事訴訟法第273 條之1 第1 項、第299 條第1
項前段，毒品危害防制條例第10條第1 項、第2 項，刑法第11條
前段、第47條第1 項、第51條第5 款，判決如主文。
本案經檢察官陳立興到庭執行職務。
中    華    民    國    99    年    11    月    25    日
                  刑事第五庭  法  官  謝濰仲
以上正本證明與原本無異。
如不服本判決應於收受判決後10日內向本院提出上訴書狀，並應
敘述具體理由；其未敘述上訴理由者，應於上訴期間屆滿後20日
內向本院補提理由書（均須按他造當事人之人數附繕本）「切勿
逕送上級法院」。
中    華    民    國    99    年    11    月    25    日
                              書記官  黃美玲
附錄論罪科刑法條：
毒品危害防制條例第10條
施用第一級毒品者，處 6 月以上 5 年以下有期徒刑。
施用第二級毒品者，處 3 年以下有期徒刑。

司法院資訊處製作；財團法人民間司法改革基金會備份。
